# 公司以前年度的工会经费和职工经费结余能否在当年度冲销

提问人：may12 时间：2011-11-11 11:13:01
如题，以前年度计提的工会经费和职工教育经费结余能否在当年内冲销？

回答人：chenyiwei
工会经费结余确系以前年度多提的，现已无需拨交工会的（实务中取得此方面确凿证据的难度较大），才可以转回。但如果属于以前年度多提的，则属于一项前期差错。 职工教育经费的结余，考虑到《就业促进法》的限制性规定，不建议转回，但如果确实不需要计提如此多的余额的，以后可以在法律法规允许的范围内降低计提比例。

提问人：may12 时间：2011-11-14 19:28:22
回复 chenyiwei 的帖子
公司以往曾计提工会经费和教育经费，但实际列支金额很少
请问陈老师，公司可以不计提工会经费和教育经费，而按时列支吗？

回答人：chenyiwei
1 、工会经费应根据企业实际承担的拨交或上缴义务确定计提金额。 2 、职工教育经费由于法律方面的问题，不建议不计提。